臺灣臺南地方法院民事判決
108年度訴字第243號
原      告  林清雲  
被      告  崔俊忠  

被      告  婕誠計程車客運服務有限公司

法定代理人  何晉緯  
訴訟代理人  何晉煌  
參  加  人  旺旺友聯產物保險股份有限公司玉山分公司

法定代理人  謝睿成  
上列當事人間請求侵權行為損害賠償事件，經本院於民國109年1
2月3日言詞辯論終結，判決如下：
    主      文
原告之訴及假執行之聲請均駁回。
訴訟費用由原告負擔。 
    事實及理由
壹、程序方面：
一、按當事人得於訴訟繫屬中，將訴訟告知於因自己敗訴而有法
    律上利害關係之第三人；受告知人不為參加或參加逾時者，
    視為於得行參加時已參加於訴訟，準用第六十三條之規定，
    民事訴訟法第65條第1項及第67條分別定有明文。本件被告
    以旺旺友聯產物保險股份有限公司玉山分公司（下稱旺旺友
    聯公司）為被告崔俊忠駕駛車輛之保險人，與被告就本件訴
    訟標的有法律上利害關係，而於起訴狀內聲請告知訴訟旺旺
    友聯公司，有民事起訴狀在卷可按（見本院新市簡易庭107
    年度新調字第263號卷第18-19頁，下稱調解卷），經本院通
    知旺旺友聯公司後，該公司於民國108年5月28日言詞辯論期
    日當庭聲請參加本件訴訟（本院卷㈠第75頁）。因旺旺友聯
    公司為被告駕駛車輛之保險人，如被告崔俊忠駕駛行為有過
    失而應負損害賠償責任時，旺旺友聯公司依約即應給付理賠
    ，應與被告有法律上利害關係，符合上開訴訟參加之要件，
    故旺旺友聯公司聲請為被告之參加人，於法並無不合，自應
    准許。
二、被告經合法通知，無正當理由，未於言詞辯論期日到場，核
    無民事訴訟法第386條所列各款情形，爰依原告之聲請，由
    其一造辯論而為判決。
貳、實體方面： 
一、原告起訴主張： 　　
（一）被告崔俊忠受僱被告婕誠計程車客運服務有限公司（下稱
      婕誠公司），擔任計程車司機，於105年12月2日上午6時4
      0分許駕駛車牌號碼000-0000號營業用小客車（下稱系爭
      計程車）沿臺南市○○區○道○號348公里300公尺處北向中線
      車道行駛，未注意車前狀況，且依當時天候晴、日間自然
      光線、柏油路面乾燥、無缺陷及視距良好等情況，客觀上
      並無不能注意之情事，詎被告崔俊忠竟疏未注意及此，自
      後撞擊原告所駕駛之0366-H5自用小客車（下稱系爭原告
      車輛）後車尾，致原告駕駛系爭車輛後車尾凹損及體傷（
      下稱系爭車禍事故）。當日原告即送衛福部臺南新化分院
      急診治療，受有下背痛，疑似肌肉拉傷及右手擦挫傷、尾
      椎骨折、尾底骨骨折、腰椎第一節壓迫性骨折、腰椎退化
      性關節病變、第五腰椎椎弓解離等傷害，原告返回高雄住
      處後陸續於高雄市博正醫院（下稱博正醫院）、高雄市林
      政鋒骨外科診所（下稱林政鋒診所）、宏福中醫診所、高
      雄醫學大學附設中和紀念醫院（下稱高雄醫學院）治療，
      目前仍持續於林政鋒診所及高雄醫學院追蹤及復健治療中
      。系爭車禍事故後續門診追蹤及治療情況分述如下：
    ⒈105年12月4日送入衛福部臺南新化分院急診接受治療，診
      斷：下背痛，疑似肌肉拉傷及右手擦挫傷。
    ⒉105年12月4日迄106年05月17日在博正醫院門診治療共5 次
      ，診斷：尾椎骨折、尾底骨骨折。
    ⒊105年12月9至107年3月19日在林政鋒診所門診及復健治療
      共204次，診斷：下背部撞挫傷。目前仍持續門診治療中
      。
    ⒋105年12月5至106年5月18日在宏福中醫診所門診治療共20
      次，診斷：左側前胸壁挫傷。
    ⒌106年5月19日至107年6月1日高雄醫學院就醫8次，診斷：
      腰椎第一節壓迫性骨折、腰椎退化性關節病變、第五腰椎
      椎弓解離；醫師並建議背架使用以及減少負重、搬重及激
      烈運動。目前仍繼續門診追縱治療中。
（二）本件被告崔俊忠為被告婕誠公司之計程車司機，其所駕駛
      之系爭計程車為被告婕誠公司所有，其駕駛該車行駛於道
      路，在外觀上自足以認定與其執行職務有關，依最高法院
      判決見解，被告婕誠公司依法亦應與被告崔俊忠負連帶賠
      償責任。則原告依民法第184條、第193條、第195條第1項
      第188條第1項前段之規定，得向被告崔俊忠、婕誠公司請
      求連帶賠償之給付項目及數額分列如下：
    ⒈減少勞動能力新台幣（下同）1,535,196元：
      ⑴原告因系爭車禍事故致腰椎第一節壓迫性骨折、腰椎退
        化性關節病變、第五腰椎椎弓解離，醫師並建議背架使
        用以及減少負重、搬重及激烈運動，應符合勞工保險失
        能給付標準2-4失能項目「中樞神經系統機能遺存顯著
        障害，終身僅能從事輕便工作者。」其失能等級為「七
        」；亦符合強制汽車責任保險殘廢給付標準表2-4障害
        項目「中樞神經系統機能遺存顯著障害，終身僅能從事
        輕便工作者。」其殘廢等級為「七」級。
      ⑵原告以高雄醫學院107年6月1日開立之診斷書向被告婕誠
        公司所投保之旺旺友聯公司申請強制汽車責任保險殘廢
        給付，該公司以其顧問醫師之意見：「認定原告不符強
        制汽車責任保險殘廢給付標準表2-4障害項目，僅符合
        強制汽車責任保險殘廢給付標準表8-3障害項目『脊柱遺
        存畸形者。』」云云……旺旺友聯公司已核定原告之傷害
        符合強制汽車責任保險殘廢給付標準表殘廢等級為「十
        二」級，已給付17萬元之殘廢給付。
　　　⑶原告為60年11月10日出生，此部分勞動能力減少之金額
        ：若以殘廢等級7級殘廢計算為3,454,192元；若以殘廢
        等級12級殘廢計算為1,535,196元。此殘廢等級經旺旺
        友聯公司核定符合強制汽車責任保險殘廢給付標準表殘
        廢等級「十二」級殘廢，屬訴訟上自認，已具備證據能
        力，得作為訴訟資料，故請求勞動能力減少之金額為以
        12級殘廢計算之1,535,196 元。
    ⒉醫療費372,000元：
　　　原告於105年12月2日系爭車禍事故發生後，陸續於衛福部
      臺南新化分院、博正醫院、林政鋒診所、宏福中醫診所、
      高雄醫學院治療，目前仍持續於林政鋒診所及高雄醫學院
      繼續追蹤及復健治療中；原告因受傷就診醫療費用，至10
      7年10月30日止，健保以外之負擔合計花費30,955元，此
      部分金額因可由被告所投保之產物保險公司依強制汽車責
      任保險給付，原告不再請求。因原告目前仍需繼續復健治
      療，將來仍有門診復健治療之需要，以每月平均約需1,00
      0元醫療費用，以高雄市簡易生命表計算未來31年共需372
      ,000元(計算為：1,000×12×31＝372,000），原告僅請求超
      過強制汽車責任保險可給付2年以後即自107年11月1日之3
      1年餘命醫療費用372,000元。
    ⒊就醫交通費372,000元：
　　　原告自107年11月1日就醫所需就醫交通費以每月平均1,00
      0元計算，未來31年共需372,000元(計算為：1000×12×31＝
      372,000）。
　　⒋精神慰撫金1,000,000元：
　　　原告於年僅45歲時，因被告崔俊忠未注意車前狀況之疏忽
      而追撞，發生系爭車禍事故，生死交關命在旦夕，因系爭
      車禍事故的後遺症致腰椎第一節壓迫性骨折、腰椎退化性
      關節病變、第五腰椎椎弓解離，醫師並建議背架使用以及
      減少負重、搬重及激烈運動，至今仍必需往返醫院進行長
      期復健，身心遭受極大痛苦。系爭車禍事故前，原告的生
      活是喜愛大自然戶外活動，需背負重裝備爬百岳高山。因
      為系爭車禍事故，終身無法再背負登山裝備爬山，對其工
      作上、生活上均帶來嚴重傷害，原告爰請求精神慰撫金1,
      000,000元。
    ⒌綜上，原告因系爭車禍事故所受損害，為勞動能力減損1,5
      35,196元、醫療費372,000元、就醫交通費372,000元及精
      神慰撫金1,000,000元，合計共3,279,196元。
（三）並聲明：
    ⒈被告婕誠計程車客運服務有限公司與崔俊忠應連帶給付原
      告3,279,196元及自起訴狀繕本送達被告之翌日起至清償
      日止，按週年利率百分之五計算之利息。
    ⒉訴訟費用由被告負擔。
    ⒊原告願供擔保後，請准宣告假執行。
二、被告則以： 　　
（一）被告崔俊忠未於言詞辯論期日到場，亦未提出書狀作何聲
      明或陳述。
（二）被告婕誠計程車客運服務有限公司未於最後言詞辯論期日
      到場，惟據其先前答辯則稱：　
　　⒈系爭車禍事故發生於000年00月0日，惟原告提起本件訴訟
      ，似已超過2年，則被告應得援引時效抗辯，拒絕給付。
    ⒉被告對於原告因系爭車禍事故所受之傷害究係為何，及本
      件得請求賠償之項目及金額，均有爭執：
      ⑴關於原告因系爭車禍事故所受之傷害一節，原告於系爭
        車禍事故發生當天係送往衛福部臺南新化分院急診，經
        該院診斷後僅有「下背痛，『疑』肌肉拉傷、右手擦挫傷
        」等傷害而已，且肌肉拉傷亦僅為「疑似」而非確診）
        ，且原告於7時19分就診，經診治後旋於7時55分即可離
        院，可見原告傷勢輕微且未因系爭車禍事故而有其他傷
        害，此有該院開立之診斷證明書可證。
      ⑵至於原告所稱尾椎骨折、尾底骨骨折、腰椎第一節壓迫 
        性骨折、腰椎退化性關節病變、第五腰椎弓解離等傷害
        ，均係系爭車禍事故發生後數日，甚至長達數月後始至
        其他醫院就診，要難謂與系爭車禍事故間有何因果關係
        。
      ⑶另原告自陳其「經常爬百岳高山，需背負重裝備」，則
        原告所稱之上開尾椎骨折、尾底骨骨折、腰椎第一節壓
        迫性骨折、腰椎退化性關節病變、第五腰椎弓解離等傷
        害，應係原告自身經常背負重裝之登山行為所造成，而
        與系爭車禍事故無涉。
      ⑷承上，原告「腰椎第一節壓迫性骨折、腰椎退化性關節
        病變、第五腰椎弓解離」等傷害，既與系爭車禍事故間
        不具有因果關係，則原告主張因系爭車禍事故而達殘廢
        之程度，且受有勞動能力減損云云，自屬無據，遑論被
        告就其殘廢等級亦有爭執，原告請求被告賠償勞動能力
        減損之損害1,535,196元，誠無理由。
      ⑸又原告就後續醫療與系爭車禍事故間之因果關係、持續
        醫療之必要、時間多久、金額若干等節，均未舉證以實
        其說，則原告逕自以每月平均需支出醫療費、就醫交通
        費各1,000元，並算至平均餘命，進而請求後續醫療費
        用、就醫交通費各372,000元，實屬無稽。
      ⑹再依衛福部臺南新化分院於系爭車禍事故發生當天所開
        立之診斷證明書可知，原告因系爭車禍事故所受之傷害
        ，僅有右手擦挫傷而已，甚至肌肉拉傷亦僅為「疑似」
        而非確診，且經診治後半小時即可離院，均已如前述，
        故縱認原告確因系爭車禍事故而受有傷害，其傷勢亦屬
        輕微，詎料原告竟請求高達100萬元之精神慰撫金，顯
        屬過高而無理由。
（三）並聲明：
    ⒈原告之訴駁回。
    ⒉訴訟費用由原告負擔。
    ⒊如受不利判決，願供擔保請准免為假執行。 　　
三、兩造不爭執之事實及爭執事項：
（一）兩造不爭執事實： 
    ⒈被告崔俊忠以駕駛計程車為業，於105年12月02日上午6時4
      0分許，駕駛車牌號碼000-0000號計程車，沿臺南市○○區○
      道○號中線車道由南向北行駛，行至該路段348公里300公
      尺處，本應注意車前狀況，且依當時天候晴、日間自然光
      線、柏油路面乾燥、無缺陷及視距良好等情況，客觀上並
      無不能注意之情事，竟疏未注意車前狀況，追撞原告所駕
      駛行駛在前之0366-H5號自用小客車後車尾，致原告原告
      受有下背痛，疑似肌肉拉傷及右手擦挫傷等傷害（即系爭
      車禍事故）。
    ⒉原告已領取強制汽車責任保險金25,130元、170,000元。
（二）兩造爭執事項： 　　　　　　　　
    ⒈原告主張在系爭車禍受有尾椎骨折、尾底骨骨折、腰椎第
      一節壓迫性骨折、腰椎退化性關節病變、第五腰椎椎弓解
      離」等傷害，是否屬實？
    ⒉原告主張被告崔俊忠因系爭車禍事故，不法侵害原告之身
      體健康，乃依侵權行為損害賠償請求權之規定，請求被告
      崔俊忠賠償下列金額共3,279,196元，是否有理由？
      ⑴減少勞動能力1,535,196元。
      ⑵醫療費用372,000元。
      ⑶就醫交通費372,000元。
      ⑷精神慰撫金1,000,000元。
    ⒊原告主張被告崔俊忠駕駛之車牌號碼000-0000號計程車為
      被告婕誠公司所有，被告崔俊忠之駕駛行為外觀上與執行
      職務有關，被告婕誠公司依民法第188條第1項之規定，應
      與被告崔俊誠就上開損害賠償責任負連帶責任，是否有理
      由？
四、得心證之理由： 
（一）本件原告係依侵權行為損害賠償之法律關係而為請求，惟
      被告婕誠公司已提出時效抗辯，則本件首要爭點，即為被
      告婕誠公司所提時效抗辯有無理由。倘若被告婕誠公司此
      項抗辯為有理由，則縱令原告主張被告崔俊忠侵害其身體
      之損害賠償金額均屬有據，其請求被告賠償之權利既已罹
      於時效，其訴亦應駁回。爰先就被告婕誠公司所提此項抗
      辯有無理由，先予敘明。按消滅時效，自請求權可行使時
      起算；因侵權行為所生之損害賠償請求權，自請求權人知
      有損害及賠償義務人時起，二年間不行使而消滅；時效完
      成後，債務人得拒絕給付。民法第128條前段、第197條第
      1項前段、第144條第1項固分別定有明文。被告崔俊忠係
      於105年12月2日駕駛系爭計程車撞擊原告所駕駛之0366-H
      5自用小客車，是以，揆諸上開規定，原告之請求權時得
      行使之時間，應自105年12月3日起至107年12月2日止，而
      原告係於107年11月30日提起本件訴訟，有其民事起訟狀
      之法院收文章戳（見調解卷第13頁）在卷可稽。足徵原告
      提起本件侵權行為之損害賠償請求權，並未罹於時效消滅
      。是被告婕誠公司所辯，並無可採。
（二）原告主張在系爭車禍受有尾椎骨折、尾底骨骨折、腰椎第
      一節壓迫性骨折、腰椎退化性關節病變、第五腰椎椎弓解
      離等傷害。被告則以前揭情詞置辯。經查：
    ⒈原告主張其因系爭車禍事故受有下背痛、疑似肌肉拉傷及
      右手擦挫傷、尾椎骨折、尾底骨骨折、腰椎第一節壓迫性
      骨折、腰椎退化性關節病變、第五腰椎椎弓解離等傷害，
      雖提出衛福部臺南新化分院、博正醫院、林政鋒診所、宏
      福中醫診所、高雄醫學院之診斷證明書為憑（見調解卷第
      35-49頁）。惟查，衛福部臺南新化分院於105年12月2日
      出具之診斷證明書診斷為「１.下背痛、疑似肌肉拉傷。２.
      右手擦挫傷」等語；博正醫院於105年12月23日出具之診
      斷證明書診斷為「尾椎骨折。腰部及胸部多處挫傷。主訴
      意外受傷引起，105年12月4日至105年12月23日門診治療
      共二次」，另106年5月17日出具之診斷證明書診斷為「尾
      底骨骨折。病患因上述病症，自105年12月4日迄106年5月
      17日止，共來院門診治療5次」等語；林政鋒診所於106年
      5月15日出具之診斷證明書診斷為「下背部撞挫傷，該員
      自105年12月9日至106年5月15日門診及復健治療共86次」
      等語；宏福中醫診所於106年5月19日出具之診斷證明書診
      斷為左側前胸壁挫傷，自105年12月5日至106年5月18日共
      治療20次」等語；高雄醫學院於107年6月1日出具之診斷
      證明書記載「病名：１.腰椎第一節壓迫性骨折。２.腰椎退
      化性關節病變。３.第五腰椎椎弓解離。醫囑：病患因上述
      原因於106年5月19日起至107年6月1日至本院就醫，共8次
      。建議背架使用以及減少負重、搬重及激烈運動」等語，
      先予敘明。
    ⒉依衛福部臺南醫院108年7月18日函所檢附原告之臺南市政
      府消防局救護紀錄表記載：「傷病患主訴：腰感覺疼痛不
      舒服，疼痛已有20分鐘」等語（見本院卷㈠第173頁）；又
      原告於105年12月2日上午8時55分前往國道公路警察局第
      八公路警察大隊善化分隊製作筆錄時，亦表示其「下背痛
      、右手擦挫傷」（見本院卷㈠第53頁）。可見，原告於系
      爭車禍後，除擦挫傷外，主要是下背疼痛。因此，原告又
      再於105年12月4日前往博正醫院求診，而關於原告之病況
      ，博正醫院於108年6月4日函覆本院略以：「一、病患林
      清雲君因尾椎骨折、尾底骨骨折傷害造成原因為意外。係
      外力造成。二、有附台南急診資料，病症有記載，2天前
      車禍受傷引起。三、105年12月4日至105年12月23日至本
      院門診2次，105年12月23日門診時没有拿口服藥，走路正
      常，後來就没有給我追蹤。」等語。從原告於救護車載送
      途中、警詢時不斷表示下背痛，於兩日後隨即前往博正醫
      院求診，時間尚屬密接，可知原告於系爭車禍事故應係受
      有尾椎骨折、尾底骨骨折之傷害。被告雖辯稱，依衛福部
      臺南新化分院之診斷證明記載，該院診斷後僅有「下背痛
      ，『疑』肌肉拉傷、右手擦挫傷」等傷害而已，惟急診時，
      急診室就非緊急影響生命症候之傷勢，僅給予照X光、冰
      敷，並不當然可發現骨折之情形。是被告所辯，應非可採
      。 
    ⒊至原告主張其除受有尾椎骨折、尾底骨骨折外，另受有「
      腰椎第一節壓迫性骨折、腰椎退化性關節病變、第五腰椎
      椎弓解離」等傷害云云。被告則以上開傷勢係系爭車禍事
      故發生數月後始至高雄醫學院就診，應與系爭車禍事故間
      無因果關係等語置辯。經查：原告係106年5月19日起始至
      高雄醫學院就醫，距離系爭車禍事故已有6個月之久。而
      高雄醫學院於108年7月3日函覆本院略以：「㈠傷害包含第
      五腰椎椎弓解離以及腰椎第一節壓迫性骨折等，病人受傷
      原因多為外傷以及外力，但外力之因素眾多，包含工作、
      跌倒以及其他可能之外力原因，因此無法論定一定為外傷
      所造成。㈡病人之影像(核磁共振）顯示，腰椎第一節壓迫
      性骨折，影像上並無急性受傷之情形，因此受傷時間應於
      檢查時間（106年6月21日）前3個月甚至更久之前發生，
      但是實際發生時間無法由影像論斷，僅能知道應早於（10
      6年3月21日）。㈢附件二台南醫院新化分院診斷書所診斷
      之下背痛疑肌肉拉傷，如同上開所述，可能為外傷亦可能
      為工作受傷或其他外力影響，無法單純依靠診斷書證明為
      車禍所造成。但若需因果關係之存在，應視當時警方筆錄
      資訊以及台南醫院新化分院病歷記載，始可得知。本院診
      斷以及治療均為106年5月19日始開始，本院之醫療紀錄並
      無法佐證於診療前之事件。」等語（見本院卷第135-136
      頁）。又高雄醫學院於108年11月29日函覆本院略以：「
      二、依據貴庭提供之病歷資料，事故發生當日（105年12
      月22日）送至臺南醫院新化分院急診，後於105年12月23
      日至博正醫院就診，後續於106年1月18日、106年3月1日
      、106年5月17日回診，當時診斷為尾骶骨骨折。並未見於
      高雄醫學院診斷之腰椎第一節壓迫性骨折、腰椎退化性關
      節病變、第五腰椎椎弓解離之診斷。又依林政鋒骨科病歷
      ，於事故發生前已有腰部疾患，無法判定後續診斷是否為
      該次損傷之延續，因此無法就此損害赔償事件進行勞動能
      力減損評估鑑定。」等語（見本院卷㈠第307頁）。從高雄
      醫學院上開函覆及博正醫院之病歷、診斷證明書可知，原
      告於系爭車禍事故發生後兩日前往博正醫院就診時，並無
      其主張之「腰椎第一節壓迫性骨折、腰椎退化性關節病變
      、第五腰椎椎弓解離」之診斷，而係於106年6月21日高雄
      醫學院檢查後才發現。衡諸病患骨折時疼痛難忍，倘原告
      因系爭車禍事故致使腰椎第一節有壓迫性骨折等情形，應
      無法忍耐6個月之後，再前往高雄醫學院就醫。況博正醫
      院上開函覆：「105年12月23日門診時没有拿口服藥，走
      路正常，後來就没有給我追蹤」等語，顯見，原告因系爭
      車禍事故所受之傷害應僅有「尾椎骨折、尾底骨骨折」，
      並未受有「腰椎第一節壓迫性骨折、腰椎退化性關節病變
      、第五腰椎椎弓解離」等傷害，而尾椎骨折、尾底骨骨折
      經博正醫院治療後，即已康復。因此，被告所辯應屬可信
      ，原告主張，並無可採。
（三）原告主張被告崔俊忠因系爭車禍事故，不法侵害原告之身
      體健康，乃依侵權行為損害賠償請求權之規定，請求被告
      崔俊忠賠償下列金額共3,279,196元，是否有理由？
    ⒈關於減少勞動能力1,535,196元部分：
　　　原告主張因系爭車禍事故致腰椎第一節壓迫性骨折、腰椎
      退化性關節病變、第五腰椎椎弓解離，應符合勞工保險失
      能給付標準2-4失能項目「中樞神經系統機能遺存顯著障
      害，終身僅能從事輕便工作者。」其失能等級為「七」；
      亦符合強制汽車責任保險殘廢給付標準表2-4障害項目「
      中樞神經系統機能遺存顯著障害，終身僅能從事輕便工作
      者。」其殘廢等級為「七」級，因此，請求被告給付減少
      勞動能力1,535,196元云云。惟查，原告患有腰椎第一節
      壓迫性骨折、腰椎退化性關節病變、第五腰椎椎弓解離之
      傷害，並非被告崔俊忠所造成，業如前述，則原告請求被
      告給付減少勞動能力1,535,196元，自屬無據。
    ⒉關於醫療費用372,000元、就醫交通費372,000元部分：
　　　原告主張其因系爭車禍事故受傷，迄今仍在治療、復健，
      因此，請求被告給付自107年11月1日（107年11月1日以前
      之醫療費用原告不請求，參見調解卷第17頁）之31年餘命
      醫療費用372,000元、就醫交通費372,000元云云。惟查，
      原告因系爭車禍事故所受之傷害僅下背痛、右手擦挫傷、
      尾椎骨折、腰部及胸部多處挫傷等傷害，而尾椎骨折、尾
      底骨骨折部分，業經博正醫院治癒等情，已如前述，從而
      ，原告再向被告請求自107年11月1日起之醫療費用、就醫
      交通費，均屬無據，不能准許。
    ⒋精神慰撫金1,000,000元部分：
      ⑴按慰藉金之賠償，以人格權遭受侵害，使精神上受有痛
        苦為必要，至其核給之標準固與財產上損害之計算不同
        ，惟非不可斟酌雙方身分、資力與加害程度，及其他各
        種情形核定相當之數額（最高法院51年度台上字第223
        號判決意旨參照）。原告因被告崔俊忠之過失傷害行為
        受有下背痛、右手擦挫傷、尾椎骨折、腰部及胸部多處
        挫傷等傷害，已如前述，於其身心必因而承受相當之痛
        苦，則原告本於侵權行為之法律關係，請求被告賠償其
        非財產上之損失，自屬有據。
      ⑵查原告係60年11月間生，專科畢業，目前於高雄市政府
        水利局任職，擔任職務為約聘僱人員，月薪34,900元，
        105年度所得資料1筆、財產資料0筆（給付總額、財產
        總額之明細，參見原告之稅務電子閘門財產所得調件明
        細表，本院卷㈡第87-88頁）；被告崔俊忠係62年2月間
        生，高中畢業（見本院卷㈠第57頁），擔任計程車司機
        ，105至108年度均無所得、無財產資料（給付總額、財
        產總額之明細，參見被告崔俊忠之稅務電子閘門財產所
        得調件明細表，見本院卷㈡第97-103頁）；另被告婕誠
        公司為資本總額8,000,000元之計程車客運服務公司，
        有經濟部公司資料査詢一紙可按（見調解卷第21頁）等
        情，此經原告陳明在卷（見本院卷㈡第110頁），並有兩
        造之稅務電子閘門財產所得調件明細表可按。本院斟酌
        兩造之教育程度、身分、地位、經濟能力，及原告因此
        所遭受精神上痛苦之程度等一切情狀，認原告請求被告
        賠償非財產上損害1,000,000元，尚嫌過高，應以100,0
        00元為適當；逾此範圍之請求，即屬過高，不應准許。
　　⒌據上，原告請求被告賠償減少勞動能力、自107年11月1日
      起至未來31年之醫療費用、就醫交通費，均無理由；原告
      得請求慰撫金100,000元。
（四）又按保險人依強制汽車責任保險法規定給付之保險金，視
      為加害人或被保險人損害賠償金額之一部分。加害人或被
      保險人受賠償請求時，得扣除之。強制汽車責任保險法第
      32條有明文規定。而強制汽車責任保險法第32條規定之立
      法目的，在於保險人之給付乃由於被保險人支付保險費所
      生，性質上屬於被保險人賠償責任之承擔或轉嫁，應視為
      加害人或被保險人損害賠償金額之一部分，為避免受害人
      雙重受償，於受賠償請求時，得扣除之。查原告因系爭車
      禍事故已領取強制汽車責任保險金195,130元（含掛號、
      部分負擔、診斷書及失能殘等等第8-3項12級），此為兩
      造所不爭執，並有旺旺友聯公司109年7月13日回函（見本
      院卷㈠第503頁）在卷可稽。揆諸前開規定及說明，上開保
      險給付自應視為被告損害賠償金額之一部分，被告受賠償
      請求時，得予扣除之。是以就原告得請求被告崔俊忠賠償
      總數，於扣除已請領之保險金後，已無餘額（計算式：10
      0,000－195,130＝-95,130）得向被告崔俊忠請求。
（五）原告主張被告崔俊忠駕駛之車牌號碼000-0000號計程車為
      被告婕誠計程車公司所有，被告崔俊忠之駕駛行為外觀上
      與執行職務有關，被告婕誠計程車公司依民法第188條第1
       項之規定，應與被告崔俊誠就上開損害賠償責任負連帶
      責任，是否有理由？
　　⒈按受僱人因執行職務，不法侵害他人之權利者，由僱用人
      與行為人連帶負損害賠償責任，民法第188條第1項定有明
      文。再上開民法第188條規定之僱用人責任，性質上係代
      受僱人負責，具有從屬性，須以受僱人成立侵權行為負有
      損害賠償責任為要件（最高法院89年度台上字第1268號判
      決意旨參照）。
    ⒉查被告婕誠公司之受僱人即被告崔俊忠所負之損害賠償責
      任經扣除原告領取之保險金後，已無餘額得向被告崔俊忠
      請求，前已敘明，揆諸上開僱用人責任從屬性之說明，原
      告主張被告崔俊忠之僱用人即被告婕誠公司，應依民法第
      188條之規定，負僱主連帶損害賠償責任，即屬無據。
五、綜上所述，原告依侵權行為損害賠償之法律關係請求被告賠
    償，因所請求之金額扣除強制汽車責任保險金後，無餘額再
    向被告請求損害賠償。從而，原告依民法第184條、第193條
    、第195條第1項第188條第1項前段之規定，請求被告應連帶
    給付原告3,279,196元及自起訴狀繕本送達被告之翌日起至
    清償日止，按週年利率百分之五計算之利息云云，為無理由
    ，應予駁回。原告之訴既經駁回，其假執行之聲請，因訴之
    駁回而失所附麗，應併予駁回。
六、本件為判決之基礎已臻明確，兩造其餘之陳述及所提其他證
    據，經本院斟酌後，認為均於判決之結果無影響，自無庸逐
    一論述，併此敘明。
七、結論：本件原告之訴為無理由，依民事訴訟法第78條，判決
    如主文。 　　
中　　華　　民　　國　　109 　年　　12　　月　　24　　日
                  民事第一庭    法    官　張麗娟
以上正本係照原本作成。
如對本判決上訴，須於判決送達後20日內向本院提出上訴狀。
如委任律師提起上訴者，應一併繳納上訴審裁判費。
中　　華　　民　　國　　109 　年　　12　　月　　24　　日
                               書 記 官  高培馨